Inventaris van het archief van de Rubber Cultuur Maatschappij Amsterdam (RCMA), (1800) 1905-1985
Nationaal Archief, Den Haag
- Zending Amstelstation 1982-1983, A
  - Stukken, afkomstig van de Amsterdamse Technische Assistentie Maatschappij., 2
    - Stukken betreffende Lugongo Estate Ltd., 1956-1971; 182-196
      - Correspondentie 2302. 1969, 191
      - Correspondentie 2302. 1970, 192
      - Correspondentie Diversen. 1970, 193
      - Correspondentie met diverse zakenrelaties ("Derden"?). 1970, 194
      - Correspondentie Diversen. 1971, 195
      - Correspondentie 2302. 1971, 196
    - Rapporten en memoranda inzake Afrika., 1972-1973; 197
    - Maandrapporten Maramba., 1954-1957; 198
    - Maandrapporten Maramba., 1958-1959; 199
    - Correspondentie 2302 inzake Mariënburg., 1968-1971; 200-203
      - 1968, 200
      - 1969, 201
      - 1970, 202
      - 1971, 203
    - Stukken betreffende de Surinaamse plantage Peperpot., 1965-1972; 204
    - Produktiestaten van diverse ondernemingen., 1968; 205
    - Ingekomen en uitgaande mail, Suriname., 1968-1970; 206
    - Stukken betreffende de Compania Colombiano de Desarollo Agricola S.A. Coldesa., 1968-1974; 207-215
      - Ingekomen en uitgaande mail. 1968, 207
      - Ingekomen en uitgaande mail aan derden. 1968-1970, 208
      - Interne correspondentie 2302. 1970, 209
      - Rapportage. 1970-1972, 210
      - Produktierapportage. 1971, 211
      - Correspondentie. 1971, 212
      - Correspondentie. 1972-1974, 213
      - Correspondentie 1969., 214-215
        - Bestanddeel 1, 214
        - Bestanddeel 2, 215
    - Ingekomen en uitgaande mail met derden inzake Lugongo Estate Ltd., 1968-1972; 216
    - Stukken betreffende de Salala Rubber Corporation in Liberia., 1970-1972; 217-219
      - Rapporten. 1970, 217
      - Diverse correspondentie inzake Salala en Lugongo. 1972, 218
      - Dossier "Salala rubber". 1971, 219
    - Interne memoranda en rapporten inzake Panama (Icacal?)., 1958-1972; 220
    - Stukken betreffende Usambara Spinning Company Ltd. in Tanzania., 1964-1971; 221-227
      - Werkrapporten. 1964-1967, 221
      - Werkrapporten. 1969-1970, 222
      - Correspondentie 2302. 1969-1971, 223-225
        - 1969, 223
        - 1970, 224
        - 1971, 225
      - Financiële correspondentie. 1970, 226
      - Correspondentie over produktie. 1971, 227
    - Memoranda inzake ondernemingen in Amerika., 1967-1973; 228-229
      - 1967-1969, 228
      - 1972-1973, 229
    - Werkrapport Gibi Estate, Liberia (Betreft Salala Rubber Corporation)., 1965; 230
    - Stukken betreffende Cia. Agricola Amsterdam en Icacal in Panama., 1967-1971; 231-237
      - Werkrapporten. 1967, 231
      - Werkrapporten. 1968, 232
      - Correspondentie. 1968, 233
      - Correspondentie. 1969, 234
      - Correspondentie. 1970, 235
      - Rapportage. 1970, 236
      - Correspondentie. 1971, 237
    - Macro-economische rapporten., 1966-1972; 238
    - Aanplantingsstaten van-plantages in La Arenosa door de Coldesa., 1965-1966; 239
    - "Manual Geografica" van plantages in La Arenosa (Coldesa)., 1965-1969; 240
    - "Sex-ratio", tellingen door de ondernemingen ICACAL en COLDESA., 1963-1965; 241
    - Werkrapporten van Coldesa., 1970-1971; 242
    - Werkrapporten van Coldesa., 1973-1974; 243
    - Diverse cultures, geordend onder de letters D-N., 244
      In te voegen tussen lijstnummer 126 en 127.
    - Correspondentie betreffende Zembe Estate Ltd., 1970; 245
    - Accountantsrapporten van bedrijven in Indonesië., 1965; 246
    - Correspondentie met bankrelaties., 1969-1973; 247
    - Verslagen van de firma Tiedeman en Van Kerchem., 1968-1970; 248
    - Jaarverslagen van de Rubber Cultuur Maatschappij Amsterdam., 1964-1965; 249
    - Jaarverslagen van de Amsterdamse Technische Assistentie Maatschappij., 1964-1965; 250
    - Jaarverslagen van de Compania Agricola Amsterdam., 1964-1965; 251
    - Jaarverslagen van de Handelsmaatschappij Rubol., 1964-1965; 252
    - Jaarverslagen van de Michiels Arnold Cultuurmaatschappij., 1964-1965; 253
    - Banden jaarverslagen van de Michiels Arnold Cultuurmaatschappij., 254-255
      - 1941-1960, 254
      - 1898-1920, 255
    - Correspondentie inzake Sungei Tong., 1967-1969; 256
    - Correspondentie inzake Lugongo Estate Ltd., 1968; 257
    - Correspondentie inzake Usambara Spinning Company., 1968; 258
    - Documentatie inzake winstbelasting op rubber., 1940-1950; 259
    - Toelichting op de balans., 1960-1965; 260
    - Stukken betreffende de eigendom van de percelen Herengracht 470 en Herengracht 528-530 in Amsterdam., 1971-1972; 261
    - Diverse correspondentie van de Amsterdamse Technische Assistentie Maatschappij., 1966-1971; 262-268
      - 1968, 262
      - 1966, 263
      - 1967, 264
      - 1968, 265
      - Rapportage. 1968, 266
      - Rapportage. 1968-1969, 267
      - Rapportage. 1970-1971, 268
    - Correspondentie over latexleveranties met Nordmann, Ranner en Loares., 1962; 269
    - Correspondentie over latexleveranties met Hummel N.V., 1960-1971; 270
    - Dossier "Panama informatie diversen"., 1971; 271
    - Verkoopstaten van alle plantages., 1963-1971; 272
    - Oogststaten van alle plantages., 1963-1971; 273
    - Overzichten van resultaten van produktiehandel en afzet., 1963-1971; 274
    - Overzichtstaat van de resultaten van de Rubber Cultuur Maatschappij over de jaren 1908-1932., 1933; 275
    - Jaarverslagen., 1910-1940; 276; De oudste verslagen zijn door muizen aangevreten
    - Jaarverslagen., 1950-1969; 277
    - Jaarverslagen van de Cultuurmaatschappij Wilis., 1961-1968; 278
    - Rapportage inzake Japan., 1966-1971; 279
    - Stukken betreffende de samenwerking van de Amsterdamse Technische Assistentie Maatschappij met een internationale organisatie I.A.R.O., 1967-1971; 280
    - Stukken betreffende onderzoeken naar composteringsprocédés van de Vuilafvalverwerkingsmaatschappij V.A.M., 1953; 281
    - Dossier "koffieteelt Peperpot"., 1967-1971; 282
    - Ingekomen dagrapporten van de maatschappij ICACAL., 1969-1971; 283
    - Correspondentie met de Panamese Olijfoliemaatschappij., 1963-1970; 284
    - Memoranda en rapporten van Van Heemstra, tijdens diens uitzending in het kader van de Technical Assistance naar Panama., 1969-1970; 285
    - Dossiers "Houtteelt"., 1968-1972; 286-288
      - 1968-1969, 286
      - 1970, 287
      - 1971-1972, 288
    - Dossiers "Volmachten en akte", notulen van vergaderingen van de ICACAL in bespreking met de Rubber Cultuur Maatschappij., 1969-1971; 289
    - Dossier "bemesting"., 1960-1966; 290
    - Ingekomen aanbevelingen van fungiciden., 291
    - Correspondentie met mr. F.J.J. van Heemstra, wettelijk adviseur in New York., 1965-1972; 292
    - Correspondentie met diverse advocaten, Crawford e.a., 1969-1972; 293
    - Correspondentie met de S.A.E. Industrias Panama Boston en de Panamese regering., 1969-1970; 294
    - Correspondentie met F.P. Arens inzake Panama., 1959; 295
    - Correspondentie met de Cia. Panamena de Aceites, verslagen., 1956-1971; 296
    - Correspondentie met ICACAL., 1964-1970; 297
    - Rapporten over algemene aangelegenheden inzake teelt., 1964-1966; 298
    - Correspondentie met de Sociedad Amstercol., 1963-1968; 299
    - Correspondentie met het centraal orgaan van economische betrekkingen in het buitenland en de Afrikacommissie., 1970-1975; 300
    - Verkoopcontracten, leningsovereenkomsten, bankgaranties in verband met Panama en Costa Rica. Dossiers., 1959-1969; 301
    - Correspondentie met de Usambara Spinning Corporation., 1971-1973; 302
    - Fiscale notities., 1969-1971; 303
    - Dossier "Rubber: clonen"., 1946-1955; 304
    - Ingekomen bulletins van Chevron over chemische procédés., 1961-1965; 305
    - Rapport over een oliepalmstudie in Costa Rica., Z.j.; 306
    - Export-bedrijfscijfers., 1968-1969; 307-311
      - Lugongo Estate Ltd. 1968, 307
      - Salala Rubber. 1968, 308
      - Usambara Spinning. 1968, 309
      - Lugongo Estate Ltd. 1969, 310
      - Zembe Estate Ltd. 1969, 311
    - Correspondentie 2302 inzake Zembe Estate Ltd., 1968; 312
    - Correspondentie 2303 inzake Lugongo Estate Ltd., 1971; 313
    - Rapporten inzake Mariënburg., 1970; 314
    - Rapporten inzake de plantage Peperpot., 1971-1972; 315
    - Rapporten en memoranda inzake Afrika en Amerika., 1970; 316
    - Rapporten en memoranda inzake Afrika., 1971; 317
    - Rapporten en memoranda inzake Amerika., 1971; 318
    - Oude stukken "rubber algemeen"., 1959-1963; 319
    - Stukken inzake Panama., 1959; 320
    - Ingekomen stukken inzake Lugongo Estate., 1956-1959; 321
    - Correspondentie inzake Lugongo Estate. Ingekomen., 1959; 322
    - Correspondentie inzake Lugongo Estate. Uitgaand., 1955-1959; 323
    - Dossiers, getiteld "Colombia Survey", nrs. 1-13., 1958-1960; 324
    - Dossiers, getiteld "Colombia Survey", nrs. 14-20., 1958-1960; 325
    - Memoranda opgesteld en ontvangen ten behoeve van de F.A.O., in het bijzonder over Sung Tong., 1967-1969; 326
    - Telegrammen., 1970-1971; 327
    - Telegrammen 1970 en dossier "Harrisson Fleming Advisory Service"., 328
    - Ingekomen financiële verslagen van verwante handelsbedrijven., 1965-1966; 329
    - Financiële verslagen van de onderneming Trengganan., 1969-1971; 330
    - Correspondentie 2302 inzake Zembe., 1969; 331
    - Correspondentie 2302 met het opschrift "Diversen"., 1969; 332
    - Jaarverslagen., 1960-1974; 333
    - Exemplaren van statuten van de Rubber Cultuur Maatschappij., Z.j.; 334
    - Gedeponeerde stukken, afkomstig van de Handelmaatschappij Prodex., 1947-1972; 335-339
      - Stukken betreffende statuten van de N.V. Dick van Wijk en Co. Handelmaatschappij Amsterdam. 1947-1959, 335
      - Balansen van de Handelmaatschappij Prodex, met bijlagen. 1965-1972, 336
      - Balansen en jaarstukken en statuten van de Handelmaatschappij Prodex. 1962-1972, 337
      - Stukken betreffende de statutenwijziging van P.P.A. van Rossum Handelmaatschappij Amsterdam. 1972, 338
      - Dossier "Belastingen" van de N.V. Dick van Wijk en Co. 1950-1972, 339
    - Correspondentie 2304 inzake Lugongo Estate Ltd., 1967; 340
    - Contracten Bicotex en Graz., 1966-1970; 341
    - Garantie-contracten., 1965-1968; 342
    - Werkrapporten inzake de Cia. Agricola Amsterdam en Icacal., 1959-1966; 343-346
      - 1959-1966, 343
      - 1963-1964, 344
      - 1965, 345
      - 1966, 346
    - Stukken betreffende bankrelaties., 1962-1965; 347
  - Stukken, afkomstig van de Surinaamse Cultuur Maatschappij., 3
    - Dossiers houdende weekberichten van de Vereniging voor het Surinaams Bedrijfsleven., 1964; 348-351
      - Bestanddeel 1, 348
      - Bestanddeel 2, 349
      - Bestanddeel 3, 350
      - Bestanddeel 4, 351
    - Ingekomen circulaires van de Vereniging voor het Surinaams Bedrijfsleven, bestemd voor de leden., 1963-1964; 352
    - Ingekomen circulaires van de Vereniging voor het Surinaams Bedrijfsleven, ledengroep Cultures., 1963-1964; 353
    - Weekberichten van de Vereniging voor het Surinaams Bedrijfsleven., 1963-1964; 354
    - Dossiers inzake de plantage Mariënburg., 355-362
      - Financiën. Dossier 1-6., 355
      - Organisatie. Dossier 1-3., 356
      - Personeel. Dossier 1-5., 357
      - Personeel. Dossier 6., 358
      - Fabrikaat., 359
      - Hospitaal., 360
      - Grondbezit., 361
      - Fabrieksinstallaties. Dossier I-III., 362
    - Varia: archivalia van Guntzel en Schumacher., 363-367
      - Correspondentie met het Internationale Landbouwadviesbureau ILACO. 1961-1962, 363
      - Correspondentie inzake Ghana. 1961-1962, 364
      - Correspondentie inzake Ghana met Tiedeman en Van Kerchem, Berk etc., 365
      - Contracten, correspondentie en rapportage. 1963, 366-367
        - Bestanddeel 1, 366
        - Bestanddeel 2, 367
    - Verslagen van het departement van Landbouw in Suriname, index., Z.j.; 368
    - Financiële overzichten., 1938-1943; 369
    - Stukken betreffende de plantage Mariënburg., 1953-1963; 370-376
      - Aanplantzaken, dossier 1-5., 370
      - Berichten., 371
      - Bezoeken aan Mariënburg., 372
      - Bioscoop., 373
      - Distilleerderij. Dossier 1-2., 374
      - Activiteiten agentschap., 375
      - Assurantie., 376
    - Stukken betreffende de plantage Mariënburg., 1938-1953; 377-385
      - Aanplant., 377
      - Afzet producten., 378
      - Arbeidersaangelegenheden., 379
      - Diverse cultures., 380
      - Surinaamsche Cultuur Maatschappij., 381
      - Fabriek., 382
      - Koffiecultuur., 383
      - Onderneming., 384
      - Personeel., 385
    - Stukken betreffende de plantage Mariënburg, 2e serie., 386-392
      - Aanplant., 386
      - Afzet producten., 387
      - Arbeidersaangelegenheden., 388
      - Diverse cultures, Fabriek, Financieel., 389
      - Onderneming., 390
      - Personeel., 391
      - Surinaamsche Cultuur Maatschappij., 392
    - Code van het archief van de Surinaamse Cultuur Maatschappij., Z.j.; 393
    - Archiefcode van het tekeningenarchief., 394-395
      - Bestanddeel 1, 394
      - Bestanddeel 2, 395
    - Overzichten van proefvelden., Z.j.; 396
    - Archiefcodes., 397-398
      Inv.nr. 380 gelicht voor kaartenafdeling (Tek. codes 50 Mariënburg)
      - Bestanddeel 1, 397
      - Bestanddeel 2, 398
  - Varia, veelal fiscale aangelegenheden., 4
    - Belastingoverzichten R.C.M.A., 19?; 399
    - Jaarverslagen van Tiedeman en Van Kerchem., 1961-1973; 400
    - Jaarverslagen van Sterling West N.V., 1962-1963; 401
    - Jaarverslagen van de Surinaamse Cultuur Maatschappij., 1963-1973; 402
    - Rapport over plantages van de Surinaamse Cultuur-Maatschappij., 1913-1962; 403
    - Jaarverslagen van de Cultuurmaatschappij Marbau Zuid en de Handelmaatschappij Rubol., 1956-1971; 404
    - Dossiers inzake Mariënburg, triplicaten van nummers 355-362, 370-376., 405
    - Voorbereidingsrapport inzake het project P.P. Subang., 1971; 406-407
      - Deel I-II., 406
      - Deel III., 407
    - Project voorbereidingsrapport van de theeplantage P.N.P. VIII., 1971; 408
    - Rapport over P.P. Subang "Basisproblemen en hun mogelijke oplossing"., 1971; 409
    - Rapport inzake P.P. Subang in het bahasa indonesia., 1971; 410
    - Correspondentie met aandeelhouders van Zembe en de Vereenigde Klattensche Cultuur Maatschappij., 1957-1959; 411
    - Correspondentie met V. Lewy over Zembe., 1957-1959; 412
    - Notulen, officiële bescheiden en overeenkomsten inzake Maramba., 1957-1959; 413
    - Personeelszaken betreffende Maramba., 1954-1958; 414
    - Werk- en bouwtekeningen inzake een rubberproject in Medan., Z.j.; 415
    - Verzamelde verslagen van de vergadering van de AVROS-commissie voor de classificatie van rubber., 1954; 416
    - Correspondentie met de gebroeders Bieling over rubber., 1954-1960; 417
    - Staat van agenten in synthetische latex van de Shell., Z.j.; 418
    - Aantekeningen en documentatie over polymethaan., 1958; 419
    - Correspondentie met diverse latexafnemers, met lijst van correspondenten., 1958-1960; 420
    - Ingekomen stukken van D.H. Cocheret, glasfabriek. Gedrukt., 1958-1960; 421
    - Dossier "serumverwerking"., 1958-1959; 422
    - Kaarten betreffende geografische gegevens van het eiland Wé en Sabang., Z.j.; 423
    - Correspondentie met Shell plantations over synthetische latex., 1958-1960; 424
    - Correspondentie met Glazener en G. Loman over synthetische latex., 1958-1960; 425
    - Werktekeningen voor olie-installaties door de firma Spectrun., Z. j.; 426
    - Bouwtekeningen van een rubberfabriek in Liberia., Z.j.; 427
    - Correspondentie met het internationale landbouw adviesbureau ILACO., 1961-1962; 428
    - Rapport van de regering van Ghana inzake het Komenda suikerproject t.b.v. Tiedeman en Van Kerchem., 1962; 429
    - Rapport van de regering van Ghana inzake het Komenda suikerproject t.b.v. Tiedeman en Van Kerchem, met Nederlandse vertaling., 1962; 430
    - Jaarverslag van de productenafdeling., 1956-1958; 431
    - Stukken betreffende de likwidatie van de Cultuurmaatschappij Telega Patengan., 1972; 432
    - Stukken betreffende de likwidatie van de Bajoewanggi Cultuur Maatschappij., 1972; 433
    - Stukken betreffende fiscale aangelegenheden van de Cultuurmaatschappij Michiels Arnold., 1947-1959; 434
    - Stukken betreffende fiscale aangelegenheden van de Cultuurmaatschappij Michiels Arnold., 1959-1965; 435
    - Dossier "Indonesische effecten"., 1969-1972; 436
    - Stukken betreffende fiscale aangelegenheden., 1969-1972; 437
    - Stukken betreffende belastingen in Duitsland en omzetbelasting., 1960-1962; 438
    - Dossiers inzake effecten en aandeelhouders., 1968-1970; 439
    - (nader)., 440
    - Bescheiden betreffende belastingverrekening., 441-463
      - Guntzel en Schumacher. 1974-1975, 441
      - Amsterdamse Technische Assistentie Maatschappij en dochterondernemingen R.C.M.A. 1974-1975, 442
      - Correspondentie met de Nederlandse Vereniging van Investeringen in Ontwikkelingslanden (NEVIO). 1971-1973, 443
      - Compania Agricola Amsterdam en ICACAL. 1964-1974, 444
      - N.V. Hummel Antwerpen. 1966-1971, 445
      - Verslagen van de Cultuurmaatschappij Modjopangoong in Soerabaja. 1941-1954, 446
      - Documentatie voor BTW-verrekeningen. 1968, 447
      - Documentatie inzake omzetbelastingen. 1954-1971, 448
      - Documentatie inzake omzetbelastingen van Tiedeman en Van Kerchem. 1960-1968, 449
      - Verslagen en staten van de Banjoewangi Thee en Rubber Maatschappij. 1941-1960, 450
      - Rubber Cultuur Maatschappij Kawoeng. 1954-1962, 451
      - N.V. Cultuurmaatschappij Wilis. 1943-1962, 452
      - N.V. Cultuurmaatschappij Pasir Karet. 1945-1962, 453
      - Diversen. 1948-1965, 454
      - Surinaamse Cultuur Maatschappij. 1963-1975, 455
      - Michiels Arnold en Bicotex. 1959-1971, 456
      - Tiedeman en Van Kerchem. 1959-1971, 457
      - N.V. Maiper. 1957-1970, 458
      - Guntzel en Schumacher, Europa. 1960-1963, 459
      - Surinaamse Cultuur Maatschappij. 1957-1971, 460
      - R.C.M.A.: algemene fiscale correspondentie. 1963-1970, 461-463
        - 1963-1966, 461
        - 1967-1968, 462
        - 1969-1970, 463
    - Indische documentatie en zaken inzake het Ghana-project., 1943-1967; 464
    - Stukken betreffende de Sinagar Tjinohari Cultuur Maatschappij., 1954-1956; 465
    - Correspondentie R.C.M.A., 1967; 466
    - Fiscale stukken Rubol inc. in Panama., 1965-1971; 467
    - Correspondentie met de Tiedeman en Van Kerchem groep., 1961; 468
    - Correspondentie met de Nationale Trust Maatschappij inzake belastingen., 1954-1966; 469
    - Fiscale stukken van de Handelmaatschappij Guntzel en Schumacher in Singapore., 1967-1972; 470
    - Fiscale stukken van de Cultuurmaatschappij Ardiredjo., 1959-1969; 471
    - Stukken betreffende schadeclaims op Indonesië na naasting., 1963-1973; 472-476
      - Afdoeningsdossiers en correspondentie., 472-474
        - 1963-1965, 472
        - 1965-1966, 473
        - 1967-1972, 474
      - Stukken betreffende Marbau Zuid. 1956-1973, 475
      - Stukken betreffende de N.V. Hessa Rubber Maatschappij. 1956-1961, 476
    - Correspondentie met Bicotex en Wemert in Graz naar aanleiding van het faillissement van dit bedrijf., 1970-1972; 477-480
      - Bestanddeel 1, 477
      - Bestanddeel 2, 478
      - Bestanddeel 3, 479
      - Bestanddeel 4, 480
  - Stukken, afkomstig van de Handelmaatschappij Guntzel en Schumacher., 5
    - Ingekomen rapporten uit Kenia., 1973-1974; 481
    - Balansstukken., 1974-1976; 482
    - Financiële overzichten van het Komenda-suikerproject in Ghana., 1961-1962; 483
    - Correspondentie en financiële gegevens inzake idem., 1961-1962; 484
    - Correspondentie over werkzaamheden en relaties inzake idem., 1961-1962; 485
    - Rapporten van de regering van Ghana met bijlagen., 1968; 486
    - Correspondentie met Nairobi, Kenia., 1974; 487
    - Financiële verslagen uit Nairobi, Kenia., 1970-1975; 488
    - Financiële verslagen van Charles E. Banner & Co., Londen., 1970-1975; 489
    - Financiële verslagen van de vestiging Singapore., 1968-1975; 490
    - Financiële verslagen van de vestiging Oost-Afrika., 1965-1969; 491
    - Financiële verslagen van de vestiging Engeland., 1968-1972; 492
    - Correspondentie., 1962; 493-494
      - Dossiers A-Z en 1-5., 493
      - Dossiers 6-32., 494
    - Correspondentie., 1965; 495-498
      - Mombasa, Nairobi., 495
      - Hamburg, Londen, Singapore., 496
      - A-Z, met getuigschriften., 497
      - Reisverslagen van Hr. Rouwerda., 498
    - Ingekomen Nedeco-rapport., 1963; 499
    - Diverse voorbereidingsdossiers inzake het Komenda-suikerproject., 1963; 500
    - Verslagen van de Cultuurmaatschappij Marbau Zuid., 1929-1958; 501
    - Jaarverslagen van de Hessa Tabak Maatschappij en de Hessa Rubber Maatschappij., 1908-1959; 502
    - Diversen., 1963; 503
    - Geschiedkundig overzicht van de Compania Agricola Amsterdam CACAL., Z.j.; 504
    - Notulen van algemene aandeelhoudersvergaderingen., 1914-1939; 505
    - Notulen van bestuursvergaderingen., 1914-1947; 506-511
      - nr. 1-13. 1914-1917, 506
      - nr. 14-33. 1917-1923, 507
      - nr. 34-56. 1923-1927, 508
      - nr. 57-72. 1928-1931, 509
      - nr. 73-88. 1931-1934, 510
      - nr. 89-116. 1935-1947, 511
    - Diverse rapporten over rubberbereiding, stukken RCMA. Ca., 1950; 512
    - Correspondentie Mombasa-Nairobi., 1964; 513
    - Onderstanden en repatrianten; op naam A-M., 1958; 514
    - Dossiers., 1974; 515
    - Correspondentie van de RCMA met Velema., 1966; 516
    - Correspondentie met Mombasa., 1964-1967; 517
    - Correspondentie met Usambara Spinning Company., 1967-1968; 518
    - Correspondentie met Hamburg, Londen, Oostenrijk., 1964-1966; 519
    - Dossiers RCMA inzake door De Nederlandsche Bank verstrekte vergunningen., 1960-1974; 520
    - Financiële maandoverzichten van de R.C.M.A., 1962-1963; 521
    - Stukken betreffende uitgifte van aandelen van de R.C.M.A., 1934; 522
    - Correspondentie met Rubol en Michiels Arnold., 1967-1971; 523
    - Dossiers Ghana-project., 1960; 524-526
      - Algemeen, financieel, begroting, afspraken, aantekeningen., 524
      - Irrigatie, correspondentie, brochures, kaarten., 525
      - Algemeen, contracten, Ionen, diversen., 526
    - Correspondentie., 1969-1975; 526A-536
      - A-C., 526A
      - D-J., 527
      - K-P., 528
      - S-Z., 529
      - Schlenker., 530
      - Medan. 1969-1971, 531
      - Lugongo. 1972-1974, 532
      - Lugongo. 1974, 533
      - Contracten Lugongo. 1973-1974, 534
      - Nairobi. 1971-1975, 535
      - Mombasa. 1971-1975, 536
    - Maandrapporten van de afdeling productie van de R.C.M.A., 537-538
      - Inzake Medan. 1957, 537
      - Inzake licenties. 1939-1940, 538
    - Ingekomen stukken van Andicas Rafesas en Rois S.A. in Barcelona., 1962-1963; 539
    - Verslagen van de Cultuurmaatschappij AMASEF, Rubol en Guntzel en Schumacher Europa Import., 1961-1963; 540
    - Notulen van bedrijfsbesprekingen van de Amsterdamse Technische Assistentie Maatschappij., 1961-1965; 541
    - Diverse dossiers A-Z. Correspondentie 1964., 542
    - Stukken betreffende een proces om de kwaliteit van rum., 1973; 543
    - Correspondentie met Mombasa., 1969; 544
    - Documentatie en rapporten: "diversen"., 1969; 545
    - Stukken betreffende de Handelmaatschappij Bicotex in Amsterdam., 1965-1968; 546
    - Ingekomen verslagen van C.E. Barns in Londen met correspondentie., 1968-1972; 547
    - Verkoopstaten latex., 1969; 548
    - Rapporten voor RCMA inzake latex-rubber., 1959-1963; 549
    - Rapporten voor RCMA inzake hout, tabak, rum, suiker, reisverslagen., 1959-1968; 550
    - Dossier Società Alcan in Italië., 1966; 551
    - Dossier Bicotex., 1962-1966; 552
  - Varia., 6
    - Contracten met het tankbedrijf Amsterdam B.V., 1972-1973; 553
    - Uitgaande correspondentie van de Amsterdamse Technische Assistentie Maatschappij., 1973-1974; 554
    - Uitgaande correspondentie aan derden van de RCMA., 1970-1974; 555